臺灣高等法院臺南分院刑事判決　　　　96年度上訴字第1004號
上　訴　人
即　被　告　甲○○
　　　　　　　　　　現於雲林第二監獄執行中
上列上訴人因毒品危害防制條例案件，不服臺灣雲林地方法院96
年度訴字第422號中華民國96年6月27日第一審判決（起訴案號：
臺灣雲林地方法院檢察署96年度毒偵字第49號），提起上訴，本
院判決如下：
    主  文
上訴駁回。
    事  實
一、甲○○前因詐欺案件，經本院以95年度虎簡字第48號判處有
    期徒刑4月確定，入監服刑後，甫於民國95年9月11日執行完
    畢。又其前因施用毒品案件，經臺灣雲林地方法院裁定送觀
    察、勒戒後，認無繼續施用毒品之傾向，由臺灣雲林地方法
    院檢察署檢察官於90年11月1日以90年度毒偵字第934號為不
    起訴處分確定。又因施用毒品案件，經臺灣彰化地方法院裁
    定送觀察、勒戒後，認有繼續施用毒品之傾向，再裁定令入
    戒治處所施以強制戒治，於91年9月13日因停止戒治出所，
    嗣又經該院裁定撤銷停止戒治，再令入戒治處所執行所餘戒
    治期間，於92年10月13日執行完畢出所，刑案部分並經該院
    於91年5月23日以91年度訴字第396號判處有期徒刑7月，於
    同年6月9日確定。復因施用毒品案件，經本院於92年10月22
    日以92年度訴字第461號判處有期徒刑8月，於93年1月9日確
    定。上開刑案接續執行，於93年12月11日執行完畢。另因施
    用毒品案件，經本院於95年7月11日以95年度訴字第266號判
    處應執行有期徒刑1年，上訴後，於同年8月21日撤回上訴而
    告確定。詎其仍不知悔改，於前開強制戒治執行完畢釋放後
    5年內，復基於施用第一級毒品之犯意，於95年10月30日上
    午8時許，在雲林縣西螺鎮○○里○○路93之11號住處，以
    將第一級毒品海洛因摻水置於針筒內注射之方式，施用第一
    級毒品海洛因1次；另基於施用第二級毒品之犯意，於同日
    上午9時許，在上開住處，以將第二級毒品甲基安非他命置
    於玻璃球內燒烤吸食煙霧之方式，施用第二級毒品甲基安非
    他命1次。嗣因其為列管毒品人口，經警於95年10月31日下
    午5時35分許，強制其到場接受採尿送驗，因而查獲上情。
二、案經雲林縣警察局西螺分局報告臺灣雲林地方法院檢察署檢
    察官偵查起訴。
    理  由
一、按依協商程序所為之科刑判決，不得上訴。但有刑事訴訟法
    第455條之4第1項第1款於接受協商訊問程序終結前，被告撤
    銷協商合意或檢察官撤回協商聲請者；第2款被告協商之意
    思非出於自由意志者；第4款被告所犯之罪非第455條之2第1
    項所定得以聲請協商判決者；第6款被告有其他較重之裁判
    上一罪之犯罪事實者；第7款法院認應諭知免刑或免訴、不
    受理者情形之一及違反同條第2項法院應於協商合意範圍內
    為判決；法院為協商判決所科之刑，應以宣告緩刑、2年以
    下有期徒刑、拘役或罰金為限等情事，則不在此限，刑事訴
    訟法第455條之10定有明文。次按協商判決之上訴，除有特
    別規定外，準用第三編第一章及第二章之規定，刑事訴訟法
    第455條之11亦定有明文。再者，第367條之判決，得不經言
    詞辯論為之；又原審法院認為上訴不合法律上之程式或法律
    上不應准許或其上訴權已經喪失者，應以裁定駁回，而第二
    審法院認為上訴具上開情事者，應以判決駁回之；刑事訴訟
    法第362條前段、第367條前段、第372條，亦分別定有明文
    。
二、經查：
  (一)被告甲○○所犯為毒品危害防制條例第10條第1項施用第1級
    毒品罪，及同法第10條第2項施用第2級毒品罪，均係最重本
    刑為5年以下有期徒刑之罪，且被告已於原審坦承犯罪，經
    原審同意檢察官所聲請之認罪協商程序後，並指定公設辯護
    人許俊雄協助被告與檢察官進行認罪協商，嗣經被告與檢察
    官於審判外達成協商合意，經原審告以所認罪名、法定刑及
    所喪失之權利後，被告仍表示願意接受協商程序判決，並由
    被告及公設辯護人於訊問筆錄簽名確認無訛，此有原審96年
    6月25日準備程序筆錄在卷可稽（詳原審卷第15至18頁）。
  (二)又被告或公訴人均未於原審協商程序終結前，撤銷協商合意
    或撤回協商聲請，復無有較其他較重之裁判上一罪之犯罪事
    實，復無認應諭知免刑、免訴、不受理等情形。再者，被告
    所犯之罪為最重本刑5年以下有期徒刑，原審協商判決判處
    上訴人有期徒刑1年4月，亦在兩造協商範圍內（詳原審卷第
    16頁背面及第17頁），均無刑事訴訟法第455條之10第1項但
    書所定例外得上訴第二審之情形。且檢察官於原審準備程序
    表示求刑1年4月，有本院於96年9月12日函調原審該次準備
    程序之開庭數位錄音光碟資料可稽，又原審並於當日宣示協
    商判決，亦判處被告應執行有期徒刑1年4月，並有原審宣示
    判決筆錄可按（詳原審卷第25頁），經核與檢察官求處刑度
    相符，是以被告上訴意旨指摘其經原審判處之刑度，相較審
    判過程中進行協商程序達成合意之刑度並不相符云云，尚非
    足取。從而本件被告之上訴既不合法律上之程式，揆諸首揭
    法條規定，即應判決駁回其上訴，並不經言詞辯論為之。
三、據上論結，應依刑事訴訟法第455條之11第1項、第367條前
    段、第372條，判決如主文。
中　　華　　民　　國　　96　　年　　9 　　月　　21　　日
                  刑事第二庭    審判長法　官    吳勇輝
                                      法　官    洪碧雀
                                      法　官    郭千黛
以上正本證明與原本無異。
如不服本判決，應於收受本判決後十日內向本院提出上訴書狀。
其未敘述上訴理由者並得於提起上訴後十日內向本院補提理由書
狀（均須按他造當事人之人數附繕本）「切勿逕送上級法院」。
　　　　　　　　　　　　　　　　　　　書記官    尤乃玉
中　　華　　民　　國　　96　　年　　9 　　月　　21　　日
